【裁判字號】    98,審訴,990
【裁判日期】    990208
【裁判案由】    違反森林法
【裁判全文】
臺灣新竹地方法院刑事宣示判決筆錄     98年度審訴字第990號
公  訴  人  臺灣新竹地方法院檢察署檢察官
被      告  丙○○
            乙○○
上  二  人
指定辯護人  本院公設辯護人林建和
上列被告等因違反森林法案件，檢察官提起公訴（98年度偵字第
8560號）後，聲請改依協商程序而為判決，本院於中華民國99年
2 月8 日下午4 時，在本院刑事第七法庭宣示判決，出席職員如
下：
                審判長法  官  劉兆菊
                      書記官  林兆嘉
                      通  譯  楊德光
法官起立朗讀判決主文、犯罪事實要旨、處罰條文，及告以上訴
限制、期間並提出上訴狀之法院，且諭知記載其內容：
一、主  文：
    丙○○犯森林法第五十二條第一項第四款之竊取森林副產物
    罪，累犯，處有期徒刑柒月，併科罰金新臺幣陸拾貳元，罰
    金如易服勞役，以新臺幣壹仟元折算壹日。扣案之匕首壹支
    ，沒收之。
    乙○○犯森林法第五十二條第一項第四款之竊取森林副產物
    罪，處有期徒刑陸月，如易科罰金，以新臺幣壹仟元折算壹
    日，併科罰金新臺幣陸拾貳元，罰金如易服勞役，以新臺幣
    壹仟元折算壹日。緩刑年。扣案之匕首壹支，沒收之。
二、犯罪事實要旨：
（一）丙○○前於民國96年間，因施用毒品案件，經臺灣苗栗地
      方法院於96年12月24日以96年度苗簡字第965 號判決判處
      有期徒刑4月確定，於97年8月26日縮刑期滿執行完畢。另
      於97年間，因施用毒品案件，經臺灣苗栗地方法院於97年
      10月27日以97年度苗簡字第879號判決判處有期徒刑5月確
      定，甫於98年6月8日縮刑期滿執行完畢。詎其仍不知悔改
      ，丙○○與乙○○明知甲○○所有位於新竹縣五峰鄉○○
      段329之1地號之原住民保留地（地目為林地），該地上之
      森林產物非經有採收權人之同意，不得擅自取拿，竟於98
      年11月11日下午3 時許，丙○○與乙○○共同意圖為自己
      不法之所有，基於竊取森林副產物之犯意聯絡，共同在甲○○所有之上開地號內，由丙○○以自備客觀上可作為兇
      器使用之匕首1 支，下手竊取甲○○所有之森林副產物牛
      樟菇0.39公克（價值約新臺幣31元），得手後藏置於丙○○所有之香菸盒內，再由乙○○駕駛其所有之車牌號碼L3
      －1452號自用小客車駛離現場。嗣經警於同年月12日上午
      7 時許，在新竹縣五峰鄉花園村竹62線9.5 公里產業道路
      旁查獲，並扣得匕首1支、牛樟菇0.39 公克及安非他命吸
      食器（乙○○所涉犯施用毒品部分，另經臺灣新竹地方法
      院檢察署檢察官另行偵辦）等物，始查悉上情。
（二）案經新竹縣政府警察局竹東分局報告臺灣新竹地方法院檢
      察署檢察官偵查起訴後，經檢察官聲請認罪協商判決，由
      本院合議庭裁定由受命法官獨任改依協商程序而為判決。
三、處罰條文：
（一）森林法第52條第1項第4款，刑法第11條前段、第28條、第
      47條第1項、第41條第1項前段、第2項、第42條第3項前段
      、第7項、第74條第1項第1款、第38條第1項第2款。
（二）至公訴意旨認被告丙○○、乙○○係犯森林法第52條第1
      項第6 款之竊取森林副產物，而為搬運贓物，使用車輛罪
      嫌等語，惟渠等所竊得之牛樟菇僅0.39公克，且藏置於被
      告丙○○所有之香菸盒內即已得手，由被告乙○○所駕駛
      之車牌號碼L3－1452自用小客車僅為代步工具，非係為了
      搬運贓物而使用，自難論以森林法第52條第1項第6款之竊
      取森林副產物，而為搬運贓物，使用車輛罪，是此部分容
      有誤會，併此敘明。
四、附記事項：又被告丙○○、乙○○應併科贓額二倍之罰金，
    惟因渠等所處罰金數額不足易服勞役之折算數額，爰依刑法
    第42條第7 項規定：「易服勞役數額不滿一日之零數，不算
    。」，併予敘明。
五、沒收：至扣案之匕首1 支（保管字號：98年度保管字第1720
    號，扣押物品清單見本院卷第19頁），為被告丙○○所有且
    供其本件犯行所用之物，業據被告丙○○供承在卷（見偵查
    卷第53頁），爰依刑法第38條第1 項第2 款規定，均沒收之
    。是針對同案被告乙○○部分，基於共犯連帶說，亦應為沒
    收之宣告，併此敘明。
六、協商判決除有刑事訴訟法第455條之4第1項第1款於本訊問程
    序終結前，被告撤銷協商合意或檢察官撤回協商聲請者；第
    2款被告協商之意思非出於自由意志者；第4款被告所犯之罪
    非第455條之2第1項所定得以協商判決者；第6款被告有其他
    較重之裁判上一罪之犯罪事實者；第7 款法院認應諭知免刑
    或免訴、不受理者情形之一，及違反同條第2 項「法院應於
    協商合意範圍內為判決；法院為協商判決所科之刑，以宣告
    緩刑或2 年以下有期徒刑、拘役或罰金為限」之規定者外，
    檢察官與被告均不得上訴。
七、如有前項得上訴之情形，得自收受宣示判決筆錄送達之日起
    10日內，向本院提出上訴書狀，上訴於第二審法院。
本案經檢察官洪期榮到庭執行職務。
中    華    民    國    99    年     2    月     8    日
                  刑事第九庭  書  記  官
                              審判長法官  劉兆菊
以上筆錄正本係照原本作成。
中    華    民    國    98    年    2     月    11    日
                              書  記  官  廖宜君
附錄本案論罪科刑法條全文：
森林法第52條
竊取森林主、副產物而有左列情形之一者，處6 月以上5 年以下
有期徒刑，併科贓額2 倍以上5 倍以下罰金：
一、於保安林犯之者。
二、依機關之委託或其他契約，有保護森林義務之人犯之者。
三、於行使林產採取權時犯之者。
四、結夥二人以上或僱使他人犯之者。
五、以贓物為原料，製造木炭、松節油、其他物品或培植菇類者
    。
六、為搬運贓物，使用牲口、船舶、車輛，或有搬運造材之設備
    者。
七、掘採、毀壞、燒燬或隱蔽根株，以圖罪跡之湮滅者。
八、以贓物燃料，使用於礦物之採取，精製石灰、磚瓦或其他物
    品之製造
    者。
前項未遂犯罰之。
第一項第五款所製物品，以贓物論，沒收之。

司法院資訊處製作；財團法人民間司法改革基金會備份。
